Minutes et répertoires du notaire Paul HUILLIER, 25 mars 1863 - septembre 1899 (étude VI)
Archives nationales (France)
Minutes et répertoires du notaire Paul HUILLIER (étude VI)
25 mars 1863 - septembre 1899
MC/ET/VI/1182 - MC/ET/VI/1443, MC/RE/VI/30 - MC/RE/VI/33
Etude VI; Huillier, Paul
Archives nationales de France
Minutes et répertoires: la loi 2008-696 du 15 juillet 2008 relative aux archives a fixé à 75 ans à compter de la date de l'acte, ou à 25 ans à compter de la date du décès de l'intéressé si ce délai est plus bref, le délai de communication des minutes et répertoires des notaires; ce délai est porté à 100 ans à compter de la date de l'acte si le document se rapporte à un mineur (code du Patrimoine, articles L213-2, 4e d et 5e).
Autres documents de l'étude (dossiers de clients, comptabilité...): s'agissant d'archives privées, ces documents sont communicables selon les modalités fixées par le déposant ou le donateur.
Certains documents ne sont pas accessibles en raison de leur mauvais état de conservation.
Versement
Accès aux instruments de recherche de tous les notaires de l’étude VI
Archives de l'étude VI
- Minutes de Paul HUILLIER, 25 mars 1863 - septembre 1899; MC/ET/VI/1182 - MC/ET/VI/1443
  - Minutes. 1863, 25 mars - 1863, 30 avril, 25 mars 1863 - 30 avril 1863; MC/ET/VI/1182
    Informations complémentaires:
    Informations concernant le classement:
    Le niveau inférieur de description, quand il existe, correspond aux minutes d'actes. Toutes les minutes ne sont pas forcément décrites une à une. Les descriptions de ces minutes sont plus ou moins détaillées.
  - Minutes. 1863, mai - 1863, juin, mai 1863 - juin 1863; MC/ET/VI/1183
  - Minutes. 1863, juillet - 1863, août, juillet 1863 - août 1863; MC/ET/VI/1184
  - Minutes. 1863, septembre - 1863, octobre, septembre 1863 - octobre 1863; MC/ET/VI/1185
    - Prêt conditionnel par le Crédit foncier de France, au comte Olympe Clément Alexandre Auguste Aguado, propriétaire, demeurant 18, place Vendôme, représenté par Jules Simon, clerc de notaire, pour prêt d'une somme principale de 170 000 francs, réalisé en trois cent quarante obligations foncières de 500 francs et remboursables en cinquante annuités comprenant un intérêt de 5% l'an plus les frais administratifs, remboursable en 1913, accompagné d'un taux de 4 et 5% l'an, payable par semestre. Le contractant hypothèque, pour sûreté de garantie, la forêt d'Apremont-sur-Allier (Cher)., 21 septembre 1863; MC/ET/VI/1185
      À la suite:
      1863, 30 septembre Réalisation du prêt. 1864, 27 janvier Décharge par le comte Aguado à Jules Simon..
      1863, 30 septembre Réalisation du prêt. 1864, 27 janvier Décharge par le comte Aguado à Jules Simon.
      Origine de l'information:
      De l'image fixe à l'image animée (1820-1910), documents du Minutier central des notaires de Paris relatifs à l'histoire des photographes et de la photographie, par Marc Durand, Paris, Archives nationales, 2015, notice n° 24 (version dématérialisée de l'instrument de recherche, les notices biographiques et compléments de descriptions d'actes ne se trouvent que sur la version papier de l'ouvrage, voir contexte dans le Plan d’orientation général - Notaires de Paris, guides thématiques du Minutier).
      Date de révision: 2011
      Date de création de la notice: 2010
      Vendôme (place); Apremont-sur-Allier (Cher); Aguado, Olympe Clément Alexandre Auguste; Simon, Jules
  - Minutes. 1863, novembre, novembre 1863; MC/ET/VI/1186
  - Minutes. 1863, décembre, décembre 1863; MC/ET/VI/1187
  - Minutes. 1864, janvier - 1864, février, janvier 1864 - février 1864; MC/ET/VI/1188
  - Minutes. 1864, mars - 1864, avril, mars 1864 - avril 1864; MC/ET/VI/1189
    - Compte de bénéfice d'inventaire présenté par Pierre Joseph Émile Pécarrère, propriétaire, demeurant 75, rue de Paris à Rueil-Malmaison (Hauts-de-Seine), agissant comme mandataire de Marie Henriette Angélique Allard, son épouse, héritière de son père, Jean François Pascal Allard., 30 avril 1864; MC/ET/VI/1189
      1864, 8 août Suite dudit compte. 1871, 10 août Autre compte.
      De l'image fixe à l'image animée (1820-1910), documents du Minutier central des notaires de Paris relatifs à l'histoire des photographes et de la photographie, par Marc Durand, Paris, Archives nationales, 2015, notice n° 3906 (version dématérialisée de l'instrument de recherche, les notices biographiques et compléments de descriptions d'actes ne se trouvent que sur la version papier de l'ouvrage, voir contexte dans le Plan d’orientation général - Notaires de Paris, guides thématiques du Minutier).
      Rueil-Malmaison (Hauts-de-Seine); Pécarrère, Pierre Joseph Émile; Allard, Marie Henriette Angélique; Allard, Jean François Pascal
  - Minutes. 1864, mai, mai 1864; MC/ET/VI/1190
  - Minutes. 1864, juin, juin 1864; MC/ET/VI/1191
  - Minutes. 1864, juillet, juillet 1864; MC/ET/VI/1192
  - Minutes. 1864, août - 1864, septembre, août 1864 - septembre 1864; MC/ET/VI/1193
  - Minutes. 1864, octobre - 1864, décembre, octobre 1864 - décembre 1864; MC/ET/VI/1194
  - Minutes. 1865, janvier, janvier 1865; MC/ET/VI/1195
    - Obligation par le vicomte Onésipe Gonsalve Jean Alexandre Olympe Aguado, propriétaire, demeurant 10, rue de l'Élysée au profit de Jean-Baptiste Casimir Barbier, propriétaire, demeurant à Grandvilliers (Oise) pour prêt d'une somme principale de 46 000 francs, remboursable en cinq ans, réalisée en quatre-vingt-douze obligations foncières de 500 francs et remboursables en cinquante annuités comprenant un intérêt de 5% l'an plus les frais administratifs, accompagnée d'un intérêt de 5% l'an, payable par trimestre. Le contractant hypothèque, pour sûreté de garantie, une grande propriété située 134, rue du Faubourg-Saint-Honoré., 4 janvier 1865; MC/ET/VI/1195
      1865, 21-23 janvier Autre obligation par le même au profit de Marie Pierre Casimir Barbier fils, propriétaire, demeurant 8, rue Notre-Dame à Passy, pour la somme principale de 46 000 francs. Le contractant hypothèque, pour sûreté de garantie, la même propriété. 1865, 16 février Autres obligations par le même au profit d'Adolphe Valentin Mérite, rentier, demeurant 8, rue Coquillière, pour la somme principale de 30 000 francs et Bibien Lucien Stefani, curé de Montrouge, y, demeurant 64, Grande-Rue, pour la somme principale de 28 000 francs. Le contractant hypothèque, pour sûreté de garantie, la même propriété.
      De l'image fixe à l'image animée (1820-1910), documents du Minutier central des notaires de Paris relatifs à l'histoire des photographes et de la photographi e, par Marc Durand, Paris, Archives nationales, 2015, notice n° 25 (version dématérialisée de l'instrument de recherche, les notices biographiques et compléments de descriptions d'actes ne se trouvent que sur la version papier de l'ouvrage, voir contexte dans le Plan d’orientation général - Notaires de Paris, guides thématiques du Minutier).
      Elysée (rue de l'); Faubourg-Saint-Honoré (rue du); Notre-Dame (rue); Coquillière (rue); Grandvilliers (Oise); Montrouge (Hauts-de-Seine); Aguado, Onésipe Gonsalve Jean Alexandre Olympe; Barbier, Jean-Baptiste Casimir
    - Obligation par le vicomte Onésipe Gonsalve Jean Alexandre Olympe Aguado, propriétaire, demeurant 10, rue de l'Élysée au profit de Pierre Gide, propriétaire, demeurant 85, rue Charlot pour prêt d'une somme principale de 20 000 francs, remboursable en trois ans, accompagnée d'un intérêt de 5% l'an, payable par trimestre. Le contractant hypothèque, pour sûreté de garantie, une grande propriété située 134, rue du Faubourg-Saint-Honoré. Suit quittance subrogative au profit du créancier., 5 janvier 1865; MC/ET/VI/1195
      1873, 6 novembre Prorogation de délai.
      De l'image fixe à l'image animée (1820-1910), documents du Minutier central des notaires de Paris relatifs à l'histoire des photographes et de la photographie, par Marc Durand, Paris, Archives nationales, 2015, notice n° 26 (version dématérialisée de l'instrument de recherche, les notices biographiques et compléments de descriptions d'actes ne se trouvent que sur la version papier de l'ouvrage, voir contexte dans le Plan d’orientation général - Notaires de Paris, guides thématiques du Minutier).
      Elysée (rue de l'); Faubourg-Saint-Honoré (rue du); Charlot (rue); Aguado, Onésipe Gonsalve Jean Alexandre Olympe; Gide, Pierre
  - Minutes. 1865, février - 1865, avril, février 1865 - avril 1865; MC/ET/VI/1196
    - Contrat de mariage sous le régime de la communauté de biens entre François Marie Alfred Molteni, constructeur d'instruments de précision, demeurant 9, rue des Petits Hôtels, et Louise Julie Marie Dupuis, demeurant 34, Grande Rue à Argenteuil (Val-d'Oise). Mariage à la mairie du 2e arrondissement de Paris., 23 février 1865; MC/ET/VI/1196
      1865, 3 mai Dépôt de pièces de publication.
      De l'image fixe à l'image animée (1820-1910), documents du Minutier central des notaires de Paris relatifs à l'histoire des photographes et de la photographie, par Marc Durand, Paris, Archives nationales, 2015, notice n° 3589 (version dématérialisée de l'instrument de recherche, les notices biographiques et compléments de descriptions d'actes ne se trouvent que sur la version papier de l'ouvrage, voir contexte dans le Plan d’orientation général - Notaires de Paris, guides thématiques du Minutier).
      Petits-Hôtels (rue des); Argenteuil (Val-d'Oise); Molteni, François Marie Alfred; Dupuis, Louise Julie Marie
  - Minutes. 1865, 1er mai - 1865, 15 juin, 1er mai 1865 - 15 juin 1865; MC/ET/VI/1197
    - Vente par le vicomte Onésipe Gonsalve Jean Alexandre Olympe Aguado, propriétaire, et Émilie Claire Mac Donell, son épouse, demeurant 10, rue de l'Élysée, à Maxime François Guillaume Grippon, notaire, demeurant 22, rue Vivienne, d'une maison et de ses dépendances situées 47, rue du Luxembourg, pour la somme principale de 550 000 francs., 10 juin 1865; MC/ET/VI/1197
      De l'image fixe à l'image animée (1820-1910), documents du Minutier central des notaires de Paris relatifs à l'histoire des photographes et de la photographie, par Marc Durand, Paris, Archives nationales, 2015, notice n° 27 (version dématérialisée de l'instrument de recherche, les notices biographiques et compléments de descriptions d'actes ne se trouvent que sur la version papier de l'ouvrage, voir contexte dans le Plan d’orientation général - Notaires de Paris, guides thématiques du Minutier).
      Elysée (rue de l'); Vivienne (rue); Charlot (rue); Luxembourg (rue du); Aguado, Onésipe Gonsalve Jean Alexandre Olympe; Mac Donell, Émilie Claire; Grippon, Maxime François Guillaume
  - Minutes. 1865, 16 juin - 1865, 31 juillet, 16 juin 1865 - 31 juillet 1865; MC/ET/VI/1198
  - Minutes. 1865, août - 1865, septembre, août 1865 - septembre 1865; MC/ET/VI/1199
  - Minutes. 1865, octobre - 1865, novembre, octobre 1865 - novembre 1865; MC/ET/VI/1200
  - Minutes. 1865, décembre, décembre 1865; MC/ET/VI/1201
  - Minutes. 1866, janvier - 1866, février, janvier 1866 - février 1866; MC/ET/VI/1202
    - Obligation par le comte Olympe Clément Alexandre Auguste Aguado, propriétaire, demeurant 14, rue de l'Élysée au profit de Louis Achille François Trousselle, fabricant de sellerie, demeurant 49, rue La Fayette, pour prêt d'une somme principale de 45 000 francs, remboursable en trois ans, accompagnée d'un intérêt de 5% l'an, payable par trimestre. Le contractant hypothèque, pour sûreté de garantie, une grande propriété située 134, rue du Faubourg-Saint-Honoré, et quittance subrogative au profit de Victor François Gabriel Auguste de Camboulas, et autres., 4 janvier 1866; MC/ET/VI/1202
      De l'image fixe à l'image animée (1820-1910), documents du Minutier central des notaires de Paris relatifs à l'histoire des photographes et de la photographie, par Marc Durand, Paris, Archives nationales, 2015, notice n° 28 (version dématérialisée de l'instrument de recherche, les notices biographiques et compléments de descriptions d'actes ne se trouvent que sur la version papier de l'ouvrage, voir contexte dans le Plan d’orientation général - Notaires de Paris, guides thématiques du Minutier).
      Elysée (rue de l'); La-Fayette (rue); Faubourg-Saint-Honoré (rue du); Camboulas, Victor François Gabriel Auguste de; Aguado, Olympe Clément Alexandre Auguste; Trousselle, Louis Achille François
    - Prêt conditionnel par le Crédit foncier de France, au vicomte Onésipe Gonsalve Jean Alexandre Olympe Aguado, propriétaire, et Émilie Claire Mac Donell, son épouse, veuve en premières noces d'Alexandre Marie Jean Manuel Aguado, demeura, 6 janvier 1866; MC/ET/VI/1202
      De l'image fixe à l'image animée (1820-1910), documents du Minutier central des notaires de Paris relatifs à l'histoire des photographes et de la photographie, par Marc Durand, Paris, Archives nationales, 2015, notice n° 29 (version dématérialisée de l'instrument de recherche, les notices biographiques et compléments de descriptions d'actes ne se trouvent que sur la version papier de l'ouvrage, voir contexte dans le Plan d’orientation général - Notaires de Paris, guides thématiques du Minutier).
      Elysée (rue de l'); Aguado, Onésipe Gonsalve Jean Alexandre Olympe; Mac Donell, Émilie Claire; Aguado, Alexandre Marie Jean Manuel; Maigrot, Charles Auguste Léon
  - Minutes. 1866, mars - 1866, avril, mars 1866 - avril 1866; MC/ET/VI/1203
  - Minutes. 1866, mai, mai 1866; MC/ET/VI/1204
  - Minutes. 1866, juin - 1866, juillet, juin 1866 - juillet 1866; MC/ET/VI/1205
    - Liquidation confondue des successions d'Alexandre Marie Jean Manuel Aguado et de son fils Edgar Pierre Aguado entre leurs héritiers, sa veuve, Émilie Claire Mac Donell, épouse en secondes noces d'Onésipe Gonsalve Jean Alexandre Olympe Aguado et de ses trois enfants issus de son premier mariage, Alexandre Marie Aguado, Arthur Olympe Georges Aguado et Carmen Ida Maria Aguado., 2 juin 1866; MC/ET/VI/1205
      De l'image fixe à l'image animée (1820-1910), documents du Minutier central des notaires de Paris relatifs à l'histoire des photographes et de la photographie, par Marc Durand, Paris, Archives nationales, 2015, notice n° 30 (version dématérialisée de l'instrument de recherche, les notices biographiques et compléments de descriptions d'actes ne se trouvent que sur la version papier de l'ouvrage, voir contexte dans le Plan d’orientation général - Notaires de Paris, guides thématiques du Minutier).
      Aguado, Alexandre Marie Jean Manuel; Aguado, Edgar Pierre; Aguado, Alexandre Marie; Aguado, Onésipe Gonsalve Jean Alexandre Olympe; Aguado, Arthur Olympe Georges; Aguado, Carmen Ida Maria; Mac Donell, Émilie Claire
  - Minutes. 1866, août - 1866, septembre, août 1866 - septembre 1866; MC/ET/VI/1206
  - Minutes. 1866, octobre - 1866, novembre, octobre 1866 - novembre 1866; MC/ET/VI/1207
  - Minutes. 1866, décembre, décembre 1866; MC/ET/VI/1208
  - Minutes. 1867, janvier, janvier 1867; MC/ET/VI/1209
    - Dépôt judiciaire du testament olographe de Maria del Carmen Victoire Moréno, fait le 7 mars 1866 (lieu non indiqué), à la suite de son décès survenu au château de Sivry près Melun, elle-même domiciliée 14, rue de l'Élysée, le 18 janvier 1867., 19 janvier 1867; MC/ET/VI/1209
      De l'image fixe à l'image animée (1820-1910), documents du Minutier central des notaires de Paris relatifs à l'histoire des photographes et de la photographie, par Marc Durand, Paris, Archives nationales, 2015, notice n° 31 (version dématérialisée de l'instrument de recherche, les notices biographiques et compléments de descriptions d'actes ne se trouvent que sur la version papier de l'ouvrage, voir contexte dans le Plan d’orientation général - Notaires de Paris, guides thématiques du Minutier).
      Elysée (rue de l'); Melun (Seine-et-Marne); Moréno, Maria del Carmen Victoire
    - Inventaire après décès de Maria del Carmen Victoire Moréno, dressé entre le 25 janvier et le 15 février 1867, dans son hôtel particulier situé 14, rue de l'Élysée, elle-même décédée au château de Sivry près Melun, le 18 janvier 1867, à la requête de ses enfants. (41 f.)., 25 janvier 1867; MC/ET/VI/1209
      De l'image fixe à l'image animée (1820-1910), documents du Minutier central des notaires de Paris relatifs à l'histoire des photographes et de la photographie, par Marc Durand, Paris, Archives nationales, 2015, notice n° 32 (version dématérialisée de l'instrument de recherche, les notices biographiques et compléments de descriptions d'actes ne se trouvent que sur la version papier de l'ouvrage, voir contexte dans le Plan d’orientation général - Notaires de Paris, guides thématiques du Minutier).
  - Minutes. 1867, février, février 1867; MC/ET/VI/1210
  - Minutes. 1867, mars - 1867, avril, mars 1867 - avril 1867; MC/ET/VI/1211
  - Minutes. 1867, mai - 1867, juin, mai 1867 - juin 1867; MC/ET/VI/1212
  - Minutes. 1867, juillet - 1867, août, juillet 1867 - août 1867; MC/ET/VI/1213
  - Minutes. 1867, septembre - 1867, octobre, septembre 1867 - octobre 1867; MC/ET/VI/1214
  - Minutes. 1867, novembre - 1867, décembre, novembre 1867 - décembre 1867; MC/ET/VI/1215
  - Minutes. 1868, janvier - 1868, février, janvier 1868 - février 1868; MC/ET/VI/1216
  - Minutes. 1868, mars, mars 1868; MC/ET/VI/1217
  - Minutes. 1868, avril, avril 1868; MC/ET/VI/1218
  - Minutes. 1868, mai - 1868, juin, mai 1868 - juin 1868; MC/ET/VI/1219
  - Minutes. 1868, juillet - 1868, septembre, juillet 1868 - septembre 1868; MC/ET/VI/1220
  - Minutes. 1868, octobre - 1868, novembre, octobre 1868 - novembre 1868; MC/ET/VI/1221
  - Minutes. 1868, décembre, décembre 1868; MC/ET/VI/1222
  - Minutes. 1869, janvier - 1869, février, janvier 1869 - février 1869; MC/ET/VI/1223
  - Minutes. 1869, 1er mars - 1869, 20 avril, 1er mars 1869 - 20 avril 1869; MC/ET/VI/1224
  - Minutes. 1869, 21 avril - 1869, 31 mai, 21 avril 1869 - 31 mai 1869; MC/ET/VI/1225
    - Quittance par Pierre Joseph Émile Pécarrère, avocat, demeurant 12, rue Chauchat, actuellement à Nogent-sur-Seine (Aube), agissant comme liquidateur de la société pour l'exploitation des mines de plomb de Saint-Martin-la-Sauveté (Loire), à Jean-Baptiste Bernard Babel, mandataire de Vincent Buffarini., 26 avril 1869; MC/ET/VI/1225
      De l'image fixe à l'image animée (1820-1910), documents du Minutier central des notaires de Paris relatifs à l'histoire des photographes et de la photographie, par Marc Durand, Paris, Archives nationales, 2015, notice n° 3907 (version dématérialisée de l'instrument de recherche, les notices biographiques et compléments de descriptions d'actes ne se trouvent que sur la version papier de l'ouvrage, voir contexte dans le Plan d’orientation général - Notaires de Paris, guides thématiques du Minutier).
      Chauchat (rue); Nogent-sur-Seine (Aube); Pécarrère, Pierre Joseph Émile; Babel, Jean-Baptiste Bernard; Buffarini, Vincent
  - Minutes. 1869, juin - 1869, juillet, juin 1869 - juillet 1869; MC/ET/VI/1226
  - Minutes. 1869, août - 1869, septembre, août 1869 - septembre 1869; MC/ET/VI/1227
  - Minutes. 1869, octobre, octobre 1869; MC/ET/VI/1228
  - Minutes. 1869, novembre - 1869, décembre, novembre 1869 - décembre 1869; MC/ET/VI/1229
  - Minutes. 1870, janvier - 1870, février, janvier 1870 - février 1870; MC/ET/VI/1230
  - Minutes. 1870, mars - 1870, avril, mars 1870 - avril 1870; MC/ET/VI/1231
  - Minutes. 1870, mai - 1870, juin, mai 1870 - juin 1870; MC/ET/VI/1232
  - Minutes. 1870, juillet - 1870, août, juillet 1870 - août 1870; MC/ET/VI/1233
  - Minutes. 1870, septembre - 1870, décembre, septembre 1870 - décembre 1870; MC/ET/VI/1234
  - Minutes. 1871, janvier - 1871, juin, janvier 1871 - juin 1871; MC/ET/VI/1235
  - Minutes. 1871, juillet, juillet 1871; MC/ET/VI/1236
  - Minutes. 1871, août - 1871, septembre, août 1871 - septembre 1871; MC/ET/VI/1237
  - Minutes. 1871, octobre, octobre 1871; MC/ET/VI/1238
  - Minutes. 1871, novembre - 1871, décembre, novembre 1871 - décembre 1871; MC/ET/VI/1239
    - Conventions entre M. le comte Olympio Clementi Augusto Alexandro Aguado, propriétaire, demeurant à Paris, rue de l'Elysée, n° 14, Félix Edouard Barre, notaire à Paris, et Augustin Michel Henry-Lepaute, horloger, demeurant à Paris, boulevard Haussmann, n° 34, relatives à des cours communes., 11 novembre 1871; MC/ET/VI/1239
      Plan
      Mention dans le répertoire du notaire coté:
      MC/RE/VI/31
      Actes signalés par Thierry Boudignon, 2003-2012 (base de données migrée: voir contexte dans le Plan d’orientation général - Notaires de Paris, guides thématiques du Minutier).
      Date de création de la notice: 2012
      convention; Elysée (rue de l'); Haussmann (boulevard); Aguado, Olympio Clementi Augusto Alexandro; Barre, Félix Edouard; Henry-Lepaute, Augustin Michel; notaire; horloger
  - Minutes. 1872, janvier - 1872, février, janvier 1872 - février 1872; MC/ET/VI/1240
  - Minutes. 1872, mars, mars 1872; MC/ET/VI/1241
  - Minutes. 1872, avril, avril 1872; MC/ET/VI/1242
  - Minutes. 1872, mai - 1872, juin, mai 1872 - juin 1872; MC/ET/VI/1243
  - Minutes. 1872, juillet - 1872, août, juillet 1872 - août 1872; MC/ET/VI/1244
  - Minutes. 1872, septembre - 1872, octobre, septembre 1872 - octobre 1872; MC/ET/VI/1245
  - Minutes. 1872, novembre - 1872, décembre, novembre 1872 - décembre 1872; MC/ET/VI/1246
    - Cession de brevet d'invention par Charles Paul Léonce de Combettes, ingénieur, demeurant 126, rue du Cherche-Midi, à François Jacques Lecocq, tréfileur demeurant 59, rue de la Grange-aux-Belles, ayant pour objet une machine à faire les ressorts en fil métallique., 25 novembre 1872; MC/ET/VI/1246
      De l'image fixe à l'image animée (1820-1910), documents du Minutier central des notaires de Paris relatifs à l'histoire des photographes et de la photographie, par Marc Durand, Paris, Archives nationales, 2015, notice n° 1133 (version dématérialisée de l'instrument de recherche, les notices biographiques et compléments de descriptions d'actes ne se trouvent que sur la version papier de l'ouvrage, voir contexte dans le Plan d’orientation général - Notaires de Paris, guides thématiques du Minutier).
      Grange-aux-Belles (rue de la); Cherche-Midi (rue du); Combettes, Charles Paul Léonce de; Lecocq, François Jacques
  - Minutes. 1873, 1er janvier - 1873, 15 février, 1er janvier 1873 - 15 février 1873; MC/ET/VI/1247
  - Minutes. 1873, 16 février - 1873, 31 mars, 16 février 1873 - 31 mars 1873; MC/ET/VI/1248
  - Minutes. 1873, avril, avril 1873; MC/ET/VI/1249
  - Minutes. 1873, mai, mai 1873; MC/ET/VI/1250
  - Minutes. 1873, juin, juin 1873; MC/ET/VI/1251
  - Minutes. 1873, juillet - 1873, août, juillet 1873 - août 1873; MC/ET/VI/1252
    - Dépôt judiciaire des testament et codicilles olographes de Louis Charles Auguste Couder, fait à Paris, les 30 décembre 1865, 31 mars 1867 et 1er mars 1872, à la suite de son décès survenu en son domicile 25, boulevard d'Enfer, le 21 juillet 1873., 23 juillet 1873; MC/ET/VI/1252
      De l'image fixe à l'image animée (1820-1910), documents du Minutier central des notaires de Paris relatifs à l'histoire des photographes et de la photographie, par Marc Durand, Paris, Archives nationales, 2015, notice n° 1177 (version dématérialisée de l'instrument de recherche, les notices biographiques et compléments de descriptions d'actes ne se trouvent que sur la version papier de l'ouvrage, voir contexte dans le Plan d’orientation général - Notaires de Paris, guides thématiques du Minutier).
      Enfer (boulevard d'); Couder, Louis Charles Auguste
    - Inventaire après décès de Louis Charles Auguste Couder, dressé dans une maison située 25, boulevard d'Enfer, où le défunt est mort le 21 juillet 1873, à la requête de sa veuve Caroline Stéphanie Klein, demeurant même adresse, et de leur fils, Jean-Baptiste Léon Couder, inspecteur au Crédit foncier de France, demeurant 5, rue Monrozier à Neuilly-sur-Seine (Hauts-de-Seine). (23 f.)., 29 août 1873; MC/ET/VI/1252